【裁判字號】    96,簡上,996
【裁判日期】    970229
【裁判案由】    傷害
【裁判全文】
臺灣板橋地方法院刑事判決            96年度簡上字第996 號
上  訴  人  台灣板橋地方法院檢察署檢察官
被      告  丙○○
上列上訴人因被告傷害案件，不服本院九十六年度簡字第四四二
九號中華民國九十六年十月十六日第一審判決（聲請簡易判決處
刑案號：九十六年度偵字第七二七五號、第八六七六號），提起
上訴，本院判決如下：
    主      文
上訴駁回。
    事      實
一、丙○○與乙○○原係大陸地區湖北省同鄉，二人於民國九十
    六年一月二十五日下午六時五十分許，在台北縣中和市○○
    路四五之六號丙○○住處前，因尋找修理水管師傅甲○○等
    細故發生爭吵，丙○○即基於傷害之犯意，徒手毆打乙○○
    ，致乙○○受有左側臉部及左胸壁擦挫傷之傷害。
二、嗣丙○○因不滿甲○○指稱其未支付修理馬桶費用，於九十
    六年二月十九日下午七時三十分許，前往台北縣板橋市○○
    路○段三五二巷三弄四號甲○○住處找甲○○理論，因而發
    生口角，詎丙○○竟基於傷害之犯意，徒手與甲○○拉扯，
    致甲○○受有右臉二處、左臉、頸部、前胸擦挫傷、右下胸
    挫傷等傷害。
三、案經乙○○、甲○○分別訴由台北縣政府警察局中和分局、
    板橋分局報告台灣板橋地方法院檢察署檢察官偵查後聲請簡
    易判決處刑。
    理      由
一、本案認定犯罪事實所用之證據（包含證人甲○○、蔡堂、呂
    俊傑等人於警詢、偵查時之證述、板橋中興醫院診斷證明書
    等），經檢察官、被告丙○○於本院審理時同意將該等證據
    資料列為證據調查，本院審酌上開證據資料作成時之情況，
    並無不適當之情形，且證據力並未明顯偏低，依刑事訴訟法
    第一百五十九條之五第一項規定，均應具有證據能力。
二、訊據被告固不否認有於前開時、地，分別與乙○○、甲○○
    發生口角等事實，惟矢口否認有何犯行，辯稱：伊沒有打乙○○、甲○○，伊也有受傷，但沒有驗傷云云。
三、本院查：
（一）上揭有關被告如何於前開時、地，因乙○○前往其住處找
      尋甲○○發生爭執、及因甲○○指其未支付修理馬桶費用
      等細故，分別與乙○○、甲○○發生口角爭執等事實，為
      被告所不否認，核與證人甲○○、蔡堂、呂俊傑等人於警
      詢及偵查時證述之情節相符，應堪認定。
（二）而被告於九十六年一月二十五日與乙○○發生爭執後，進
      而拉扯乙○○頭髮，並徒手毆打乙○○，致乙○○受有左
      側臉部及左胸壁擦挫傷之傷害等情，業據證人甲○○於警
      詢時證述明確（見九十六年度偵字第七二七五號卷第八至
      一０頁），並有板橋中興醫院診斷證明書附卷可稽。審酌
      證人甲○○從事修理水電工作，分別受託為被告、乙○○
      修理水電，雖其嗣於九十六年二月十九日遭被告毆打（詳
      後述），然其於該案事發前之九十六年二月十三日於警詢
      時之證述，尚無怨隙，應無偏袒任何一方之理；且核與被
      告於偵查時供述之情節相符（當時是甲○○把我拉住，我
      也有受傷等語，見上開偵卷第二０頁），證人甲○○前開
      證述應堪採信。是被告確有毆打乙○○成傷，已堪認定。
（三）又被告於九十六年二月十九日與甲○○發生口角後，徒手
      與甲○○拉扯，致甲○○受有右臉二處、左臉、頸部、前
      胸擦挫傷、右下胸挫傷之傷害等情，業據證人蔡堂、呂俊
      傑於偵查時證述明確（見上開偵卷第二五頁、九十六年度
      偵字第八六七六號卷第二五頁），並有板橋中興醫院診斷
      證明書附卷可稽。審酌證人蔡堂為被告之友，其證述被告
      與甲○○發生拉扯等語，應屬真實可信。另證人呂俊傑雖
      為甲○○之友，然與被告素不相識，並無恩怨，且其能明
      確指述被告特徵及案發經過（隔壁一個高高壯壯的女子就
      進來，該女子用手揮打甲○○的脖子，我把他們兩人拉開
      ，之後他們兩人互罵，我聽到甲○○說女的沒有付錢給他
      ，但那女的說有等語），若非真有其事，當無甘冒偽證罪
      責誣指被告之理，證人呂俊傑之證述應堪採信。是被告確
      有毆打甲○○成傷，亦堪認定。
（四）綜上所述，本案事證明確，被告犯行，均堪認定。
四、核被告所為，係犯刑法第二百七十七條第一項之傷害罪。被
    告所犯前開二罪，犯意各別、行為互殊，應予分論併罰。
五、原審認被告犯行事證明確，適用刑法第二百七十七條第一項
    、第四十一條第一項前段、第五十一條第六款（原審誤載為
    第五款），刑法施行法第一條之一等規定，並審酌被告犯罪
    之動機、目的、手段、告訴人所受傷害，及犯罪後之態度等
    一切情狀，分別量處拘役四十日，並諭知以新台幣一千元折
    算一日之易科罰金折算標準；再依中華民國九十六年罪犯減
    刑條例第二條第一項第三款、第七條、第十條等規定，減其
    宣告刑二分之一，暨定其應執行拘役三十五日，及諭知如易
    科罰金之折算標準。經核其認事用法均無違誤，量刑亦稱妥
    適。檢察官依告訴人請求上訴，認量刑過輕云云，為無理由
    ，應予駁回。
六、據上論斷，應依刑事訴訟法第四百五十五條之一第一項、第
    三項、第三百六十八條，判決如主文。
本案經檢察官彭聖斐到庭執行職務。
中    華    民    國    97    年    2     月    29    日
            刑事第六庭  審判長法  官  高文淵
                              法  官  饒金鳳
                              法  官  林鈺琅
以上正本證明與原本無異。
不得上訴。
                              書記官  林蔚然
中    華    民    國    97    年    2     月    29    日
附錄本案論罪科刑法條全文：
刑法第277 條：（傷害罪）
  傷害人之身體或健康者，處三年以下有期徒刑、拘役或一千元
  以下罰金。
  犯前項之罪因而致人於死者，處無期徒刑或七年以上有期徒刑
  ；致重傷者，處三年以上、十年以下有期徒刑。


司法院資訊處製作；財團法人民間司法改革基金會備份。
